【裁判字號】    98,審易,1015
【裁判日期】    980916
【裁判案由】    傷害
【裁判全文】
臺灣士林地方法院刑事判決            98年度審易字第1015號
公  訴  人  臺灣士林地方法院檢察署檢察官
被      告  甲○○
選任辯護人  蔡銘書  律師
被      告  丁○○
            乙○○
            丙○○
上列被告因傷害案件，經檢察官提起公訴（98年度偵字第1246號
），經訊問被告後，被告為認罪之答辯，本院當庭裁定認宜由受
命法官獨任改行簡式審判程序並判決如下：
    主  文
甲○○傷害人之身體，處拘役伍拾玖日，如易科罰金，以新臺幣
壹仟元折算壹日。
丁○○共同傷害人之身體，處拘役拾日，如易科罰金，以新臺
幣壹仟元折算壹日。
丙○○共同傷害人之身體，處拘役貳拾日，如易科罰金，以新臺
幣壹仟元折算壹日。
乙○○共同傷害人之身體，處拘役伍拾日，如易科罰金，以新臺
幣壹仟元折算壹日。
    事實及理由
一、本件犯罪事實、證據併所犯法條，均引用檢察官起訴書（如
    附件）之記載，並補充如下：
  1.丁○○、丙○○、乙○○共同基於傷害人身體之犯意聯絡，
    毆打甲○○，致甲○○受有如附件起訴書所載之傷害。
  2.被告甲○○、丁○○、丙○○、乙○○ （合則稱被告等4人
    ，分則稱其姓名）於本院調查中就其本件犯行自白不諱（本
    院民國98年9月2日準備程序筆錄第1至第4 頁、審判筆錄第1
    至第9頁參照）。
二、按刑事訴訟法第232 條規定，犯罪之被害人得為告訴，又傷
    害罪之被害人依刑法第287 條規定，就傷害案件為告訴乃論
    ，則告訴人於提起合法告訴之後死亡者，因已無撤回告訴之
    人，亦不生告訴權繼承之問題，則本件告訴人林耀聰告訴甲○○傷害部分，業於警詢時已提起傷害告訴，嗣後告訴人死
    亡且未撤回告訴，是以本院對已提起合法告訴之被告甲○○
    ，就其被訴傷害告訴人之犯罪事實仍得併予審理，以為量刑
    之參考，合先敘明。
三、核被告等4 人所為，均係犯刑法第277條第1項之普通傷害罪
    。又被告丁○○、丙○○、乙○○等3 人間，有犯意聯絡及
    行為分擔，應成立傷害罪之共同正犯。爰審酌本件事出被告
    甲○○因探視女兒始與被告丁○○、丙○○、乙○○等3 人
    間發生爭執而互為告訴傷害案件，被告丁○○身為長輩未能
    堅持及導正晚輩以和平方式、途徑處理家事紛爭；被告丙○○係一時衝動，對於無涉己身之事務，基於維護母親安全而
    為本件犯行；被告乙○○則未能理性處理夫妻紛爭，且前已
    有出手傷害甲○○遭起訴之情事；另被告甲○○於現場出示
    兇器，危險性較高，且長期以來不思以和平、正當之方法，
    主張對女兒之親權，於法院家事法庭審理子女監護日前，一
    再執意探視小孩，以致生事端。雖被告等4 人間未能成立和
    解，然於本院審理時均已坦承犯行，及其等之品行、智識程
    度、生活狀況兼衡上述因家事糾紛而生之犯罪動機、手段等
    一切情狀，分別量處如主文所示之刑，並均諭知易科罰金之
    折算標準，以示懲儆。
四、據上論斷，應依刑事訴訟法第273 條之1 第1 項、第299 條
    第1 項前段、第310 條之2 、第454 條第2 項、刑法第28條
    、第277 條第1 項、第41條第1 項前段，刑法施行法第1 條
    之1 ，判決如主文。
五、本案經檢察官曾勁元到庭執行職務。
中    華    民    國    98    年    9     月    16    日
                  刑事第一庭法  官  王沛雷
以上正本證明與原本無異。
如不服本判決，應於收受送達後10日內向本院提出上訴書狀，其
未敘述上訴之理由者並得於提起上訴後20日內向本院補提理由書
(均須按他造當事人之人數附繕本)「 切勿逕送上級法院」。
                            書記官  吳尚文
中    華    民    國    98    年    9     月    16    日
附錄本案論罪科刑法條：
刑法第277條第1項
傷害人之身體或健康者，處3年以下有期徒刑、拘役或1千元以下
罰金。


司法院資訊處製作；財團法人民間司法改革基金會備份。
